Inventaris van het archief van het Staatstoezicht op de Volksgezondheid: Geneeskundige Hoofdinspectie, 1950-1994
Nationaal Archief, Den Haag
- Toezicht op de volksgezondheid 1940-1995, 005
  - Het periodiek opstellen van een verslag van de werkzaamheden van de Inspectie voor de Gezondheidszorg (en taakvoorgangers). 1940-, 10
    - Jaarverslagen van regionale geneeskundige inspecteurs over de jaren 1946 - 1973., 1955-1974; 299-307
      - Limburg; 1953 t/m 1957., 300
    - Overzicht over de periode 1939 t/m 1958, samengesteld uit de jaarverslagen., 1960; 35
    - Maand- en kwartaalverslagen van diverse afdelingen van de Geneeskundige Hoofdinspectie., 1964-1991; 12-17
      - 1964-1972, 12; pak
      - 1973-1978, 13; pak
      - 1979, 14; pak
      - 1983, 15; pak
      - 1987-1988, 16; pak
      - 1991, 17
    - Jaarverslagen betreffende de kraamzorg verleend door de kraamcentra in 1968 t/m 1984., 1969-1986; 211; pak
    - Maandverslagen van de afdeling Paramedische Beroepen., 1979; 1001
    - Jaarverslag van 1990 van de Geneeskundige Inspectie van de Volksgezondheid voor Zuid-Holland., 1991; 1118
    - Jaarverslag van 1990 van de Geneeskundige Inspectie van de Volksgezondheid voor de provincie Utrecht., 1991; 1119
  - Het (doen) opstellen en wijzigen van instrumenten ten behoeve van het toezicht op en de handhaving van wettelijke voorschriften op het terrein van de volksgezondheid. 1940-, 11
    Bron: 'Toezicht ... een kerntaak' (Rijswijk 1993).
    - Nota betreffende de taakstelling, werkverdeling en wijze van uitvoering van het bevolkings- en groepsonderzoek ingevolge de Wet op het bevolkingsonderzoek., 1954; 232
    - Werkgroep tot herziening van het keuringsreglement voor de nijverheidsscholen., 1956-1958; 655
    - Nota inzake doelmatige controle op de zogenaamde tuberculoseverklaring ingevolge de subsidievoorwaarden en uniformiteit in de aanvraag voor het onderzoek ter verkrijging van de verklaring., 1960; 217
    - Erkenningsnormen Trombosediensten., 1970-1975; 959
    - Privacyreglementen medische beroepsoefenaren., 1975-1989; 591
    - Commissie 'Reglement voor de Infectiecommissie in een ziekenhuis en Taakomschrijving Ziekenhuishygiënist(e)'., 1976; 194
    - Richtlijnen bij voedselvergiftiging en voedselinfectie., 1979-1980; 910; pak
    - Wijzigen van de handleiding 'Maatregelen bij het vermoeden of vaststellen van poliomyelitis', 1980-1982; 374
    - Richtlijnen in het kader van de Wet Ziekenhuisvoorzieningen., 1980-1984; 868; pak
    - Richtlijnen voor politie en artsen inzake de opvang en behandeling van in een politiecel ingesloten personen, opgesteld door de Werkgroep Geïntoxiceerden., 1980-1986; 563; pak
    - Werkgroep Criteria Raden van Beroep., 1982-1983; 1145
    - Werkgroep Ziekenhuishygiëne., 1982-1983; 501
    - Concept-instructie ten behoeve van de regionaal geneeskundig inspecteur met betrekking tot rampen in vredestijd, gijzelingen en buitengewone omstandigheden., 1983; 723
    - Richtlijnen voor het samenstellen van een checklist c.q. rapport inzake para- en/of perimedische activiteiten., 1983-1984; 500
    - Commissie gedragsregels voor fysiotherapeuten., 1986-1987; 683
    - Registreren van geneeskundigen op grond van de Noodwet Geneeskundigen., 1986-1989; 724
    - Samenstellen van een handboek voor inspecteurs., 1986-1989; 361
    - Reglementen persoonsregistratie medische beroepsbeoefenaren., 1987-1991; 1229
    - Procedure voor de opvang van vluchtelingen en asielzoekers ten aanzien van onderzoeken op tuberculose., 1988; 725
    - Richtlijnen inzake de invoer van ongeregistreerde geneesmiddelen., 1989; 1109
    - Algemene maatregel van bestuur betreffende wijziging van het Besluit bijzondere functies Wet Ziekenhuisvoorzieningen., 1990-1991; 592
    - Reglement persoonsregistratie tuchtwetzaken., 1992; 1141
    - Vergaderstukken van de Commissie organisatiestructuur hoofdinspectie., 1992-1993; 239; pak
    - Concept-informatie en handleiding 'Toezichtsmethodiek thuisverpleging'., 1993; 1232
  - Het opstellen, wijzigen en intrekken van beleidsregels in bestuurlijke zin. 1985-, 12
    Product: Leidraad Klachtenonderzoek van het Staatstoezicht op de Volksgezondheid (Stcrt. 1988, 10).
    - Leidraad voor keuringen van adspirantverpleegkundigen en ziekenverzorgenden., 1978-1979; 817
    - Werkgroep ter voorbereiding van Geneeskundige Hoofd Inspectie-bulletin met betrekking tot advies van de Gezondheidsraad inzake registratie van medische en psychologische gegevens en bescherming van de persoonlijke levenssfeer (privacy)., 1979; 22
    - Procedure voor de behandeling van klachten, met kamervragen., 1980-1989; 348-350
      - 1980-1987, 348; pak
      - 1988-1989, 350; pak
    - Landelijke Begeleidingscommissie Privacy Bewaking., 1981; 26
    - Heroverweging diensten met opsporingsbevoegdheid., 1985-1987; 689
    - Coördinatie en procedurebehandeling van klachten door de Geneeskundige Hoofdinspectie en de Regionale Inspectie van de Volksgezondheid., 1985-1994; 589-1217
      - 1985-1989, 1217; pak
      - 1990-1991, 589; pak
      - 1992-1994, 1198; pak
    - Leidraad klachtenonderzoek., 1987-1988; 360
    - Rapport 'Vooronderzoek klachten, calamiteiten en tuchtwetzaken'., 1988; 359
    - Commissie van Advies inzake klachtbehandelingsprojecten in de gezondheidszorg., 1989; 1230
  - Het uitbrengen van adviezen aan de minister waaronder Volksgezondheid ressorteert betreffende de uitvoering van wet- en regelgeving en aan Gedeputeerde Staten of Commissaris der Koningin, gemeenteraad, College van Burgemeester en Wethouders of burgemeester. 1940-, 28
    - Advies aan de Staatssecretaris over het Project Gezondheidszorg Almere., 1985; 1201
    - Commentaar op het advies van de Commissie regelgeving Burgerlijke Stand inzake verlenging van de termijn voor geboorte-aangifte., 1985; 1128
    - Advisering inzake planningsbesluiten als bedoeld in artikel 18 van de Wet ziekenhuisvoorzieningen inzake bijzondere voorzieningen., 1986-1988; 1107
    - Advies over de stand van zaken inzake erkenningsbezoeken aan ziekenhuizen in het kader van het Planningsbesluit In Vitro Fertilisatie (IVF)., 1991; 1126
    - Financiering van gemeentelijke lijkschouwers voor wat betreft de meldingsprocedure euthanasie., 1992-1994; 1179
    - Reactie op de beleidsnotitie betreffende het preventiebeleid voor wat betreft de toekomst van de preventieve zorg in Nederland., 1993; 1162
    - Brief inzake de risico's voor de gezondheidstoetstand van de asielzoekers en voor de volksgezondheid als gevolg van een kort verblijf in de Opvang Centra., 1994; 1166
  - Het mede voorbereiden van het vaststellen, wijzigen en intrekken van internationale regelingen betreffende het toezicht op de volksgezondheid en de gezondheidszorg en het presenteren van Nederlandse standpunten in intergouvernementele organisaties. 1940-, 20
    Product: Internationale regelingen, nota's, notities, rapporten.
    - Verslagen van studiebeurzen, georganiseerd door het Centre Internationale de l'enfance., 1950-1959; 645
    - Lidmaatschap Assocation Europiènne contre la Poliomyilite., 1952-1958; 728
    - Verslagen van buitenlands conferenties en deelname aan cursussen betreffende poliomyelitis., 1952-1964; 600-624
      - 1952-1957, 600
      - 1963-1964, 624; pak
    - Verslagen van het Congres Union Internationale Contre la Tuberculose., 1952-1971; 668; pak
    - Verslagen van de bezoeken van buitenlandse medici aan Nederland., 1953; 597
    - Verslagen van studiereizen in het kader van de World Health Organization-fellowship en de Raad van Europa., 1953-1968; 607-610
      1965 - 1966 alfabetisch geordend op naam
      - 1953-1964, 607; pak
      - 1965 - 1966, A - E., 608; pak
      - 1965 - 1966, F - Z., 609; pak
      - 1967-1968, 610; pak
    - Verslagen van buitenlandse congressen, bijeenkomsten en conferenties., 1953-1970; 541-558
      - 1953-1963, 541; pak
      - 1954-1964, 556; pak
      - 1958-1964, 557; pak
      - 1961-1963, 558; pak
      - 1965-1966, 543; pak
      - 1967-1970, 546; pak
      - 1967-1970, 547; pak
    - Verslagen van buitenlandse studiereizen en conferenties., 1953-1974; 612-626
      1972 - 1974 alfabetisch geordend op naam
      - 1970-1971, 626; pak
      - 1952-1960, 612; pak
      - 1961-1962, 613; pak
      - 1963-1964, 614; pak
      - 1965, 615; pak
      - 1966, 616; pak
      - 1967-1968, 617; pak
      - 1969, 618; pak
      - 1972 - 1974, A t/m P., 619; pak
      - 1972 - 1974, R t/m Z., 620; pak
    - Deelname aan- en verslagen van International Conference Classification of Diseases., 1955-1965; 634; pak
    - Deelname aan en verslagen van het Congres 'International Union against the Venereal Diseases and the Treponematoses'., 1955-1969; 629
    - Deelname aan- en verslagen van Congres International Statistical Institute., 1956-1961; 635
    - Deelname aan en verslagen van Lepra-congressen., 1956-1968; 630
    - Verslagen van congressen 'Medische Documentatie' (Medical Indexing)., 1958-1965; 650
    - Verslagen van Internationale Ziekenhuiscongressen., 1960-1968; 669; pak
    - Richtlijn van de Europese Economische Gemeenschap betreffende het vrije werknemersverkeer., 1961-1967; 749
    - Verslag van de 'Study Tour of Hospitals in Belgium 1962'., 1962-1963; 651; pak
    - Nederlandse hulp bij tuberculosebestrijding in Algerije., 1963-1965; 233
    - Deelname aan en verslagen van Tandheelkundige Congressen., 1964-1968; 636
    - Verslag van dr. R. Vos van zijn bezoek aan het II Internationales Verkehrswissenschaftliches Kolloquium van 18 tot 21 oktober 1971 te Hamburg., 684
    - Internationale Gezondheidsregeling en de Administratieve Regelingen voor de Gezondheidscontrole van het verkeer te land, ter zee en door de lucht., 1971-1974; 840; pak
    - Influenza-surveillance in Nederland ten behoeve van de Wereldgezondheidsorganisatie en opgave van sterfgevallen door influenza., 1971-1977; 829
    - Bilaterale rampenregeling met België., 1973-1976; 881
    - Verslag van de conferentie 'Primary Health Care in Europe - the role of the Health Visitor' te Engeland., 1982; 432
    - Verslag en rapport van de bijeenkomst 'AIDS in Europe' te Aarhus, Denemarken., 1983; 874
    - Verslag van een bezoek aan het Ministerie van Volksgezondheid en het Gezin te Brussel., 1985; 333
  - Het informeren van de Commissies voor de Verzoekschriften en andere tot onderzoeken van klachten bevoegde commissies uit de Kamers der Staten-Generaal, de Nationale Ombudsman en het Kabinet van de Koningin naar aanleiding van klachten over de uitvoering of de gevolgen van het beleid betreffende het toezicht op de volksgezondheid en de gezondheidszorg. 1940-, 18
    Product: Brieven, notities.
    - Erkenning van mevrouw T.L. Elen als verpleegkundige A, 1965-1989; 387
  - Het beantwoorden van kamervragen en het anderszins op verzoek incidenteel informeren van leden van of commissies uit de Kamers der Staten-Generaal betreffende het toezicht op de volksgezondheid en de gezondheidszorg. 1940-, 17
    - Verstrekken en gebruik van anticonceptiva, met kamervragen, 1970-1984; 447
    - Onderzoek en behandeling van hepatitis-gevallen in Nederland, met kamervragen, 1971-1979; 820
    - Abortus-vraagstuk, met kamervragen., 1971-1984; 754
    - Euthanasierapport van de Commissie Medische Ethiek van de Gezondheidsraad, 1971 - 1984; 810; pak
    - Conflict rond de cardiochirurgie in het Binnenziekenhuis te Eindhoven, met kamervragen, 1972-1973; 434
    - Nota inzake drinkwaterfluoridering, met kamervragen., 1975; 262
    - Het uitwisselen van medische gegevens op basis van artikel 11 van het Besluit Opneming in bejaardenoorden en de verpleging van verpleegbehoevende religieuzen, met kamervragen., 1976-1978; 860
    - Onderzoek naar de contaminatie van mens en milieu met arseen in de omgeving van een chemische industrie te Tiel, met kamervragen, 1976 - 1979; 828; pak
    - Onderzoek naar de mate van blootstelling aan lood bij en in de omgeving van Billiton B.V. te Arnhem, met kamervragen, 1977 - 1979; 831; pak
    - Bodemverontreiniging in Lekkerkerk, met kamervragen, 1980; 963; pak
    - Procedure voor de behandeling van klachten, met kamervragen., 1980-1989; 348-350
      - 1980-1987, 348; pak
      - 1988-1989, 350; pak
    - Kamervragen over kunstmatige inseminatie en donorzaad van homofielen., 1981-1982; 849
    - Kamervragen over voorzieningen in bejaardenoorden en besprekingen inzake bejaardenoorden en verpleeghuizen., 1981-1982; 856
    - Kamervragen over kunstmatige inseminatie en geboorteregeling., 1981-1983; 778
    - Manuele therapie, met kamervragen, 1981-1984; 862
    - Kamervragen over Novafon-geluidsgolventherapie., 1985-1986; 775
    - Kamervragen inzake het aborteren van drie embryo's in het Academisch Ziekenhuis te Leiden., 1986; 1096
    - Kamervragen over een abortuszaak in het ziekenhuis 'Leyenburg' te 's-Gravenhage., 1986; 731
    - Kamervragen inzake personele onderbezetting verpleeghuizen., 1988; 1105
    - Kamervragen inzake de zogenaamde overtijdbehandeling in het kader van de Wet afbreking zwangerschap., 1990; 1101
    - Kamervragen inzake alternatieve behandelwijzen., 1992-1994; 1172
  - Het voorbereiden, medevaststellen, coördineren en evalueren van het beleid betreffende het toezicht op de volksgezondheid en de gezondheidszorg. 1940-, 16
    Product: Verslag stafoverleg.
    - Algemeen (o.a. (periodiek) overleg intern en extern), 1
      - Lezingen van dr. Banning, hoofdinspecteur., 1951-1960; 436; pak
      - Lezingen van dr. Hagenbeek, inspecteur in algemene dienst., 1951-1960; 437
      - Agenda's, notulen en bijlagen van inspectievergaderingen., 1953-1994; 53-270
        - 1953, 53; pak
        - 1954, 54; pak
        - 1955, 55; pak
        - 1956, 56; pak
        - 1957, 57; pak
        - 1958, 58; pak
        - 1959, 59; pak
        - 1960, 60; pak
        - 1961, jan. - juni 1961, 61; pak
        - 1961, juli - dec. 1961, 71; pak
        - 1962, jan. - mei 1962, 62; pak
        - 1962, juni - dec. 1962, 73; pak
        - 1963, jan. - juni 1963, 63; pak
        - 1963, aug. - dec. 1963, 72; pak
        - 1964, jan. - juli 1964, 64; pak
        - 1964, aug. - dec. 1964, 66; pak
        - 1965, 65; pak
        - 1966, jan. - juni 1966, 67; pak
        - 1966, aug. - dec. 1966, 68; pak
        - 1967, jan. - juni 1967, 70; pak
        - 1967, aug. - dec. 1967, 69; pak
        - 1968, jan. - apr. 1968, 74; pak
        - 1968, mei - dec. 1968, 75; pak
        - 1969, jan. - juni 1969, 76; pak
        - 1969, aug. - sep. 1969, 77; pak
        - 1969, okt. - dec. 1969, 78; pak
        - 1970, jan. - aug. 1970, 79; pak
        - 1970, sep. - dec. 1970, 80; pak
        - 1971, jan. - juni 1971, 81; pak
        - 1971, aug. - dec. 1971, 82; pak
        - 1972, jan. - juni 1972, 83; pak
        - 1972, aug. - dec. 1972, 84; pak
        - 1973, jan. - juni 1973, 85; pak
        - 1973, aug. - dec. 1973, 86; pak
        - 1974, jan. - juni 1974, 87; pak
        - 1974, aug. - dec. 1974, 88; pak
        - 1975, jan. - juni 1975, 89; pak
        - 1975, aug. - dec. 1975, 90; pak
        - 1976, jan. - juni 1976, 91; pak
        - 1976, aug. - dec. 1976, 92; pak
        - 1977, 270
        - 1978, jan. - apr. 1978, 95; pak
        - 1978, mei - okt. 1978, 96; pak
        - 1978, nov. - dec. 1978, 97; pak
        - 1979, jan. - mei 1979, 93; pak
        - 1979, juni - dec. 1979, 94; pak
        - 1980, jan. - mei 1980, 98; pak
        - 1980, juni - sep. 1980, 99; pak
        - 1980, okt. - dec. 1980, 100; pak
        - 1981, jan. - aug. 1981, 101; pak
        - 1981, sep. - dec. 1981, 102; pak
        - 1982, jan. - mrt. 1982, 103; pak
        - 1982, apr. - aug. 1982, 104; pak
        - 1982, sep. - dec. 1982, 105; pak
        - 1983, jan. - mrt. 1983, 106; pak
        - 1983, apr. 1983, 107; pak
        - 1983, mei - sep. 1983, 108; pak
        - 1983, okt. - dec.. 1983, 109; pak
        - 1984, jan. - apr. 1984, 110; pak
        - 1984, mei - aug. 1984, 111; pak
        - 1984, sep. - dec. 1984, 112; pak
        - 1985, jan. - mrt. 1985, 113; pak
        - 1985, apr. - mei 1985, 114; pak
        - 1985, juni - okt. 1985, 115; pak
        - 1985, nov. - dec. 1985, 116; pak
        - 1986, jan. - feb. 1986, 117; pak
        - 1986, mrt. - mei 1986, 118; pak
        - 1986, juni - okt. 1986, 119; pak
        - 1986, nov. - dec. 1986, 120; pak
        - 1987, jan. - apr. 1987, 121; pak
        - 1987, mei - sep. 1987, 122; pak
        - 1987, okt. - dec. 1987, 123; pak
        - 1988, jan. 1988, 124; pak
        - 1988, feb. - mei 1988, 125; pak
        - 1988, juni - sep. 1988, 126; pak
        - 1992, 127
        - 1993, 128; pak
        - 1994, 129; pak
      - Verslagen van vergaderingen van de hoofdinspecteurs., 1960-1970; 199
      - Verslag van de vergadering van de Geneeskundige Hoofdinspectie met de provinciale Groene Kruisorganisatie van Groningen, met bijlagen., 1965; 219
      - Verslagen van de commissievergaderingen van de Werkgroep Districts-gezondheidsdiensten., 1965-1966; 947
      - Verslagen van bijeenkomsten van de hoofdinspecteurs met de directeur-generaal., 1965-1973; 191-269
        - 1965-1967, 191; pak
        - 1968-1970, 192; pak
        - 1971-1973, 269
      - Werkgroep herziening inspectievergadering., 1966; 452
      - Werkgroep Schooladviesdiensten., 1967-1971; 800; pak
      - Vergaderstukken van het College van Hoofdinspecteurs., 1967-1975; 203-291
        - 1967-1968, 203; pak
        - 1969-1970, 204; pak
        - 1971, 205
        - 1972-1975, 291; pak
      - Verslagen van stafbesprekingen., 1968-1989; 160-279
        - 1968-1970, 200; pak
        - 1971-1973, 275; pak
        - 1974-1976, 276; pak
        - 1977-1979, 279; pak
        - 1980-1982, 277; pak
        - 1983-1985, 278; pak
        - 1986-1987, 160; pak
        - 1988-1989, 161; pak
      - Rapport 'Evaluatie Inspectievergadering'., 1969; 1016
      - Vergaderstukken van bijeenkomsten met de Provinciale Kinderartsen., 1972-1984; 903; pak
      - Gezamenlijke inspectievergaderingen met de Geneeskundige Hoofdinspectie van de Geestelijke Volksgezondheid., 1982; 339
      - Departementale Werkgroep intercollegiale toetsing., 1982-1983; 36
      - Verslagen van overleggen met de Vereniging van Nederlandse Ziekenfondsen., 1982-1984; 785
      - Overleg van diverse sectoren., 1982-1985; 313; pak
      - Verslag van een vergadering van de Werkgroep inzake oriëntering criteria met betrekking tot vaste deskundigen voor Raden van Beroep., 1983; 647
      - Periodiek overleg met Epidemiologie en Informatica., 1986; 334
      - Eindrapport van de Werkgroep jaarverslag., 1988; 532
      - Sectoroverleg Afdeling Juridische Aangelegenheden., 1988; 153; pak
      - Werkplannen., 1988-1996; 134-525
        - 1988, 134; pak
        - 1994-1996, 525; pak
      - Periodiek overleg inzake de werkrelaties met het Directoraat-Generaal en het Rijksinstituut voor Volksgezondheid en Milieuhygiëne (RIVM)., 1990-1991; 664; pak
      - Vergaderstukken van diverse Taakgroepen., 1990-1994; 506-1220
        - Taakgroep basisgezondheidszorg en ziektebestrijding, 1990, 528
        - Taakgroep 'Procedure beleidsplan, werkprogramma en jaarverslaglegging', 1993-1995, 506
        - Taakgroep Informatiebeleid, 1994, 1220; pak
      - Inspectieoverleg., 1992-1994; 549-550
        - 1992, 549; pak
        - 1993-1994, 550; pak
      - Beleidsplan 1994-1997., 1993; 665
      - Overleg met het Rijksinstituut voor Volksgezondheid en Milieuhygiëne (RIVM)., 1993-1994; 666; pak
    - Lezingen van dr. Banning, hoofdinspecteur., 1951-1960; 436; pak
    - Lezingen van dr. Hagenbeek, inspecteur in algemene dienst., 1951-1960; 437
    - Agenda's, notulen en bijlagen van inspectievergaderingen., 1953-1994; 53-270
      - 1953, 53; pak
      - 1954, 54; pak
      - 1955, 55; pak
      - 1956, 56; pak
      - 1957, 57; pak
      - 1958, 58; pak
      - 1959, 59; pak
      - 1960, 60; pak
      - 1961, jan. - juni 1961, 61; pak
      - 1961, juli - dec. 1961, 71; pak
      - 1962, jan. - mei 1962, 62; pak
      - 1962, juni - dec. 1962, 73; pak
      - 1963, jan. - juni 1963, 63; pak
      - 1963, aug. - dec. 1963, 72; pak
      - 1964, jan. - juli 1964, 64; pak
      - 1964, aug. - dec. 1964, 66; pak
      - 1965, 65; pak
      - 1966, jan. - juni 1966, 67; pak
      - 1966, aug. - dec. 1966, 68; pak
      - 1967, jan. - juni 1967, 70; pak
      - 1967, aug. - dec. 1967, 69; pak
      - 1968, jan. - apr. 1968, 74; pak
      - 1968, mei - dec. 1968, 75; pak
      - 1969, jan. - juni 1969, 76; pak
      - 1969, aug. - sep. 1969, 77; pak
      - 1969, okt. - dec. 1969, 78; pak
      - 1970, jan. - aug. 1970, 79; pak
      - 1970, sep. - dec. 1970, 80; pak
      - 1971, jan. - juni 1971, 81; pak
      - 1971, aug. - dec. 1971, 82; pak
      - 1972, jan. - juni 1972, 83; pak
      - 1972, aug. - dec. 1972, 84; pak
      - 1973, jan. - juni 1973, 85; pak
      - 1973, aug. - dec. 1973, 86; pak
      - 1974, jan. - juni 1974, 87; pak
      - 1974, aug. - dec. 1974, 88; pak
      - 1975, jan. - juni 1975, 89; pak
      - 1975, aug. - dec. 1975, 90; pak
      - 1976, jan. - juni 1976, 91; pak
      - 1976, aug. - dec. 1976, 92; pak
      - 1977, 270
      - 1978, jan. - apr. 1978, 95; pak
      - 1978, mei - okt. 1978, 96; pak
      - 1978, nov. - dec. 1978, 97; pak
      - 1979, jan. - mei 1979, 93; pak
      - 1979, juni - dec. 1979, 94; pak
      - 1980, jan. - mei 1980, 98; pak
      - 1980, juni - sep. 1980, 99; pak
      - 1980, okt. - dec. 1980, 100; pak
      - 1981, jan. - aug. 1981, 101; pak
      - 1981, sep. - dec. 1981, 102; pak
      - 1982, jan. - mrt. 1982, 103; pak
      - 1982, apr. - aug. 1982, 104; pak
      - 1982, sep. - dec. 1982, 105; pak
      - 1983, jan. - mrt. 1983, 106; pak
      - 1983, apr. 1983, 107; pak
      - 1983, mei - sep. 1983, 108; pak
      - 1983, okt. - dec.. 1983, 109; pak
      - 1984, jan. - apr. 1984, 110; pak
      - 1984, mei - aug. 1984, 111; pak
      - 1984, sep. - dec. 1984, 112; pak
      - 1985, jan. - mrt. 1985, 113; pak
      - 1985, apr. - mei 1985, 114; pak
      - 1985, juni - okt. 1985, 115; pak
      - 1985, nov. - dec. 1985, 116; pak
      - 1986, jan. - feb. 1986, 117; pak
      - 1986, mrt. - mei 1986, 118; pak
      - 1986, juni - okt. 1986, 119; pak
      - 1986, nov. - dec. 1986, 120; pak
      - 1987, jan. - apr. 1987, 121; pak
      - 1987, mei - sep. 1987, 122; pak
      - 1987, okt. - dec. 1987, 123; pak
      - 1988, jan. 1988, 124; pak
      - 1988, feb. - mei 1988, 125; pak
      - 1988, juni - sep. 1988, 126; pak
      - 1992, 127
      - 1993, 128; pak
      - 1994, 129; pak
    - Verslagen van vergaderingen van de hoofdinspecteurs., 1960-1970; 199
    - Verslag van de vergadering van de Geneeskundige Hoofdinspectie met de provinciale Groene Kruisorganisatie van Groningen, met bijlagen., 1965; 219
    - Verslagen van de commissievergaderingen van de Werkgroep Districts-gezondheidsdiensten., 1965-1966; 947
    - Verslagen van bijeenkomsten van de hoofdinspecteurs met de directeur-generaal., 1965-1973; 191-269
      - 1965-1967, 191; pak
      - 1968-1970, 192; pak
      - 1971-1973, 269
    - Werkgroep herziening inspectievergadering., 1966; 452
    - Werkgroep Schooladviesdiensten., 1967-1971; 800; pak
    - Vergaderstukken van het College van Hoofdinspecteurs., 1967-1975; 203-291
      - 1967-1968, 203; pak
      - 1969-1970, 204; pak
      - 1971, 205
      - 1972-1975, 291; pak
    - Verslagen van stafbesprekingen., 1968-1989; 160-279
      - 1968-1970, 200; pak
      - 1971-1973, 275; pak
      - 1974-1976, 276; pak
      - 1977-1979, 279; pak
      - 1980-1982, 277; pak
      - 1983-1985, 278; pak
      - 1986-1987, 160; pak
      - 1988-1989, 161; pak
    - Rapport 'Evaluatie Inspectievergadering'., 1969; 1016
    - Vergaderstukken van bijeenkomsten met de Provinciale Kinderartsen., 1972-1984; 903; pak
    - Gezamenlijke inspectievergaderingen met de Geneeskundige Hoofdinspectie van de Geestelijke Volksgezondheid., 1982; 339